【裁判字號】    92,易,2206
【裁判日期】    920918
【裁判案由】    妨害名譽
【裁判全文】
臺灣板橋地方法院刑事判決                        九十二年度易字第二二六號
    公  訴  人  臺灣板橋地方法院檢察署檢察官
    被      告  丙○○○
右列被告因妨害名譽案件，經檢察官提起公訴（九十二年度偵字第一０四八三號）
，本院判決如左：
    主  文
丙○○○意圖散布於眾，而指摘足以毀損他人名譽之事，處罰金貳仟元，如易服勞役
，以參佰元折算壹日。
    事  實
一、丙○○○與乙○○係鄰居關係，因不滿乙○○曾向記者指稱其毆打孫子，竟於民
    國九十一年十月三日上午九時許，至乙○○所經營位於臺北縣中和市○○街八十
    六巷十三號大喜多日式速食麵店前，在店員甲○○、鄰居及過往行人等多數人得
    以共見共聞之狀況下，意圖散布於眾，放聲對乙○○以臺語指摘辱罵：「那麼會
    討客兄，我先生也要勾引！」、「外面討客兄，你們店員都知道」等足以毀損乙
    ○○名譽之事，並公然對乙○○以臺語辱罵：「你的芝麻那麼癢，欠人家幹」、
    「瘋女人」等語，使乙○○之名譽受損。
二、案經告訴人乙○○訴由臺北縣警察局中和分局報請臺灣板橋地方法院檢察署檢察
    官偵查起訴。
    理  由
一、訊據被告丙○○○固坦承曾於前揭時、地以「討客兄」、「瘋女人」等語辱罵告
    訴人乙○○等情不諱，惟辯稱：伊並未罵「那麼會討客兄，我先生也要勾引！」
    、「你的芝麻那麼癢，欠人家幹」等語云云；惟查，右揭事實業據告訴人於警訊
    時指訴綦詳，核與證人甲○○於警訊時證稱：九十一年十月三日早上九點半到十
    點半左右，其在店內工作時，親眼目睹住在隔壁之時代五金行老闆娘即被告走過
    來用臺語罵乙○○「那麼會討客兄，我先生也要勾引」、「你的芝麻那麼癢欠人
    家幹」等語（見偵卷第十六頁背面、第十七頁），及於本院審理時證稱：如起訴
    書所載的話都有罵等語（見本院九十二年八月二十一日審判筆錄），尚屬相符，
    被告前揭所辯，無非卸飾之詞，非足採信。是本件事證明確，被告犯行洵堪認定
    ，應予依法論處。
二、核被告丙○○○所為，係犯刑法第三百零九條第一項之公然侮辱罪及同法第三百
    十條第一項之誹謗罪。被告同時以一辱罵行為，觸犯上開二罪名，為想像競合犯
    ，依刑法第五十五條之規定，應從較重之誹謗罪論處。爰審酌被告恣意指摘足以
    毀損告訴人名譽之事，並予公然辱罵，未能尊重他人人格及名譽，應予非難，暨
    被告犯罪之動機、目的、手段等一切情狀，量處如主文所示之刑，並諭知易服勞
    役之折算標準，以示懲儆。
據上論斷，應依刑事訴訟法第二百九十九條第一項前段，刑法第三百零九條第一項、
第三百十條第一項、第五十五條、第四十二條第二項、罰金罰鍰提高標準條例第一條
前段、第二條，判決如主文。
本案經檢察官蘇揚旭到庭執行職務。
中      華      民      國    九十二    年      九      月     十八     日
                                      臺灣板橋地方法院刑事第三庭
                                          法  官  葉  靜  芳
右正本證明與原本無異。
如不服本判決，應於判決送達後十日內，向本院提出上訴狀。
                                          書記官  陳  昭  綾
中      華      民      國    九十二    年      九      月     十八     日
附錄本案論罪科刑法條全文：
刑法第三百零九條、第三百十條
刑法第三百零九條
公然侮辱人者，處拘役或三百元以下罰金。
以強暴犯前項之罪者，處一年以下有期徒刑、拘役或五百元以上罰金。
刑法第三百十條
意圖散布於眾而指摘或傳述足以毀損他人名譽之事者，為誹謗罪，處一年以下有期徒
刑、拘役或五百元以下罰金。
散布文字、圖畫犯前項之罪者，處二年以下有期徒刑、拘役或一千元以下罰金。
對於所誹謗之事，能證明其為真實者，不罰。但涉於私德而與公共利益無關者，不在
此限。


司法院資訊處製作；財團法人民間司法改革基金會備份。
